【裁判字號】    92,小上,111
【裁判日期】    921021
【裁判案由】    給付服務報酬
【裁判全文】
臺灣臺北地方法院民事裁定                        九十二年度小上字第一一一號
    上  訴  人  乙○○
    被上訴人    太平洋房屋仲介股份有限公司台中分公司
    法定代理人  丙○○
    訴訟代理人  甲○○
當事人間請求給付服務報酬事件，上訴人對本院新店簡易庭於中華民國九十二年五月
十二日所為第一審小額訴訟民事判決提起上訴，本院裁定如下：
    主  文
上訴駁回。
第二審訴訟費用新台幣壹仟零玖拾柒元由上訴人負擔。
    理  由
一、按對於小額程序第一審裁判之上訴或抗告，非以其違背法令為理由，不得為之；
    又有關小額訴訟事件之上訴，上訴狀內應記載上訴理由，並表明下列各款事項︰
    (一)原判決所違背之法令及其具體內容；(二)依訴訟資料可認為原判決有違背法令之
    具體事實，上開意旨，民事訴訟法第四百三十六條之二十四第二項、第四百三十
    六條之二十五定有明文。再者，對於小額程序之第一審裁判提起上訴時，如係以
    第一審判決有不適用法規或適用法規不當為上訴理由時，其上訴狀或理由書應有
    具體之指摘，並揭示該法規之條項或其內容，若係成文法以外之法則，應揭示該
    法則之旨趣，其為經驗法則、證據法則者，亦應具體指摘揭示該經驗法則或證據
    法則，倘為司法院解釋或本院之判決，則應揭示該判解之字號或其內容，上訴狀
    或理由書如未依此項方法表明者，即難認為已對小額程序之第一審判決之違背法
    令有具體之指摘，其上訴自難認為合法（最高法院七十一年台上字第三一四號判
    例、七十年度台上字第七二○號判例意旨參照），而屬上訴不合程式，第二審法
    院應依同法第四百三十六條之三十二第二項準用第四百四十四條第一項以裁定駁
    回之（最高法院七十二年度台聲字第一一三號裁判意旨參照）。本件上訴人對於
    小額程序之第一審判決提起上訴，核其上訴狀所載，主要係說明其所以未將產權
    移轉登記所需之文件交付代書，係因被上訴人遲延送達履約保證書，而此乃履約
    保證特別約款第七條所約定，且買方即訴外人詹秀雲之資力不佳，其不能驟然將
    產權移轉登記所需文件交付對方，又有關買賣價金須存入銀行專戶內，被上訴人
    僅存在一般帳戶，亦有未恰，原審對上揭事項均為不利於上訴人之認定，顯然違
    背經驗法則及論理法則云云。然有關上訴人前揭各項爭點，原審已經於判決中累
    文詳述其取捨之依據，上訴人僅以原審之認定不符其主觀期待，即認為原審之認
    定違背經驗法則及論理法則云云，惟對於所謂經驗法則及論理法則於本件爭議上
    究有何特殊之認定標準，亦無法明確闡釋，所謂違反經驗法則、論理法則之說，
    並無依據，換言之，本件上訴人並未具體指出原判決違背法令之情形，揆諸前揭
    說明，自不得謂已合法表明上訴理由，其上訴不合程式，顯難認為合法，自應以
    裁定駁回之。
二、本件訴訟費用額含第二審裁判費新台幣玖佰玖拾元、第二審送達郵費新台幣壹佰
    零柒元，合計為新台幣壹仟零玖拾柒元。
三、爰依民事訴訟法第四百三十六條之三十二、第四百三十六條之十九第一項、第四
    百四十四條第一項前段、第九十五條、第七十八條，裁定如主文。
中      華      民      國    九十二    年      十      月     二十一   日
                                民事第二庭審判長法  官  丁蓓蓓
                                                法  官  黃雯惠
                                                法  官  汪漢卿
正本係照原本作成
不得抗告
中      華      民      國    九十二    年      十      月    二十一    日
                                                書記官  許婉如


司法院資訊處製作；財團法人民間司法改革基金會備份。
